臺灣高等法院刑事裁定　　　　　　　　　　　　　　九十一年度交抗字第二一三號
　　抗　告　人
　　即受處分人　甲○○
右抗告人因違反道路交通管理處罰條例案件，不服臺灣臺北地方法院中華民國九十一
年一月二十一日裁定（九十年度交聲字第一二一０號），提起抗告，本院裁定如左：
    主  文
抗告駁回。
    理  由
一、原裁定意旨略以：受處分人徐人杰所有之車牌號碼ＡＣＰ－四二五號重型機車，
    於民國九十年九月十四日下午一時五十六分許，行經臺北市○○○路與開封街二
    段路口，在行人穿越道臨時停車，為臺北市政府警察局萬華分局武昌派出所警員
    謝巨海，以照相機當場拍照之方式採證，嗣為臺北市政府警察局掣單舉發，並將
    舉發通知單送達於受處分人徐人杰，受處分人徐人杰未於舉發通知單上所載之應
    到案日期九十年七月二十五日前，向原處分機關提出申訴，並向原處分機關告知
    實際駕駛人之年籍資料，原處分機關台北市交通事件裁決所乃裁處前開機車之所
    有人即受處分人徐人杰罰鍰新台幣五百元。本件原處分機關裁決對象為受處分人
    徐人杰，而非抗告人即異議人甲○○，是抗告人之聲明異議不合法律上之程式，
    且無從補正，自應予駁回。
二、抗告意旨略以：本件受處分人徐人杰為車牌號碼ＡＣＰ－四二五號重型機車所有
    人，惟真正涉嫌違規者為抗告人，而受處分人徐人杰長年在國外任職導遊，並不
    知本件事情始末。由舉發照片可見，抗告人係為閃避忽然衝出之自小客車而緊急
    煞車致誤壓斑馬線，且該照片中清楚可見抗告人騎乘之機車煞車燈仍然亮著，員
    警拍照舉發顯係為求業績，心態可議云云。
三、按受處分人不服道路交通管理處罰條例第八條主管機關所為之處罰者，得依同條
    例第八十七條第一項規定，於收到裁決書之翌日起二十日內，向管轄地方法院聲
    明異議，是依法得為聲明異議之主體者，乃限於該條例第八條之主管機關所處罰
    之受處分人，如非受處分人聲明異議，即難認其異議合於法律上之程式。
四、經查：本件原處分機關臺北市交通決所於九十年十一月八日，以北市裁三字第駕
    裁二二─ＡＹ0000000號違反道路交通管理事件裁決書，裁決之對象為受
    處分人徐人杰，而非抗告人甲○○，依法受處人徐人杰如認原處分機關之裁罰於
    法未合，自得向原法院聲明異議。本件抗告人非裁決之對象，自無由對該裁決聲
    明異議，原法院以抗告人之聲明異議，不合法律上之程式，且無從補正，而應將
    其異議駁回，於法並無違誤。又「先程序、後實體」為訴訟法則，抗告人聲明異
    議既不合法，法院即不得就實體事項為審究。本件抗告人以前開實體事項為爭執
    ，提起抗告，為無理由，應予駁回。
四、據上論結，應依道路交通案件處理辦法第二十六條、刑事訴訟法第四百十二條，
    裁定如主文。
中      華      民      國      九十一      年      三    月   二十二   日
                              臺灣高等法院刑事第五庭
                                  審判長法  官  曾  德  水
                                        法  官  楊  貴  雄
                                        法  官  蘇  素  娥
右正本證明與原本無異。
不得再抗告。
                                        書記官  葉  國  乾
中      華      民      國      九十一      年      三    月   二十二   日
